【裁判字號】    90,訴緝,9
【裁判日期】    900608
【裁判案由】    違反毒品危害防制條例
【裁判全文】
臺灣雲林地方法院刑事判決                              九十年度訴緝字第九號
    公 訴 人  臺灣雲林地方法院檢察署檢察官
    被    告  甲○○
右列被告因違反毒品危害防制條例案件，經檢察官提起公訴（八十九年度毒偵字第七
八六號、第九二三號），本院判決如左：
    主  文
甲○○連續施用第壹級毒品，累犯，處有期徒刑壹年；又連續施用第貳級毒品，累犯
，處有期徒刑捌月。應執行有期徒刑壹年陸月。
    事  實
一、甲○○前於民國（下同）八十四年間，因肅清煙毒條例、藥事法及違反麻醉藥品
    管理條例案件，經本院分別判處有期徒刑三年一月、六月及四月確定，應執行有
    期徒刑三年九月，甫於八十八年五月二十一日執行完畢。猶不知悔改，又於八十
    七年間因施用毒品案件，經觀察、勒戒後，認無繼續施用之傾向，由台灣雲林地
    方法院檢察署檢察官於八十七年十二月二十九日以八十七年度偵字第六０二七號
    為不起訴處分確定；復於八十八年間因施用毒品案件，經送觀察、勒戒後，認有
    繼續施用毒品之傾向，除經本院以八十八年度毒聲字第一四二六號裁定令入戒治
    處所施以強制戒治外，且經本院於八十八年十二月三十日以八十八年度訴字第四
    六八號，判處連續施用第一級毒品處有期徒刑九月，連續施用第二級毒品處有期
    徒四月確定。詎甲○○自八十九年二月初某日起至同年六月二日止，基於施用第
    一級毒品之概括犯意，連續在其雲林縣麥寮鄉興華村興化八三號住處地下停車場
    的車內，以注射針筒注射方式施用第一級毒品海洛因多次，約每天施用一次；另
    又基於施用第二級毒品之概括犯意，自八十九年二月初某日起至同年六月二日止
    ，連續在上開雲林縣麥寮鄉興華村興化八三號住處地下停車場的車內，以安非他
    命置於玻璃球燒烤而吸食濃煙方式施用第二級毒品安非他命多次，約每天施用一
    次。嗣於八十九年五月五日及同年六月二日，經台灣雲林地方法院檢察署採集尿
    液送驗結果，皆呈嗎啡及安非他命類陽性反應。
二、案經臺灣雲林地方法院檢察署檢察官自動檢舉偵查起訴。
    理  由
一、右開事實，業據被告甲○○於審理中坦白承認，且被告二次於台灣雲林地方法院
    檢察署所採集之尿液，經送驗結果皆呈嗎啡及安非他命類陽性反應，此有長昕生
    活事業股份有限公司新東分公司出具之「濫用藥物尿液檢驗報告」二紙在卷可資
    佐證，足見被告確有連續施用第一級毒品海洛因及第二級毒品安非他命之犯行。
    又被告前於八十七年間因施用毒品案件，經觀察、勒戒後，認無繼續施用之傾向
    ，由台灣雲林地方法院檢察署檢察官於八十七年十二月二十九日以八十七年度偵
    字第六０二七號為不起訴處分確定；復於八十八年間因施用毒品案件，經送觀察
    、勒戒後，認有繼續施用毒品之傾向，除經本院以八十八年度毒聲字第一四二六
    號裁定令入戒治處所施以強制戒治外，且經本院於八十八年十二月三十日以八十
    八年度訴字第四六八號，判處連續施用第一級毒品處有期徒刑九月，連續施用第
    二級毒品處有期徒四月確定等情，復有本院判決書、台灣雲林地方法院檢察署檢
    察官不起訴處分書、台灣雲林地方法院檢察署刑案資料查註紀錄表及本院被告全
    國前案紀錄表在卷足憑，被告再次施用第一級毒品及第二級毒品係屬三犯無誤。
    本件事證明確，被告犯行堪以認定，自應依法應科。
二、核被告所為，係犯毒品危害防制條例第十條第一項施用第一級毒品罪及同條例第
    二項之施用第二級毒品罪。被告持有海洛因、安非他命之低度行為，分別為施用
    海洛因、安非他命之高度行為所吸收，不另論罪。被告先後多次施用海洛因、安
    非他命之犯行，時間緊接，犯罪構成要件相同，顯係基於概括犯意反覆為之，應
    依連續犯論以一罪，並均加重其刑。公訴人雖僅就被告於八十九年五月五日、六
    月二日前四日內之施用毒品犯行提起公訴，然犯罪事實一部起訴者，其效力及於
    全部，故被告自八十九年二月初某日起至同年六月二日止之施用毒品行為，既與
    起訴且判決有罪部分，有連續犯之裁判上一罪關係，自應併予審判。被告所犯上
    開二罪間，罪名不同，犯意各別，應予分論併罰。又被告前於八十四年間，因肅
    清煙毒條例、藥事法及違反麻醉藥品管理條例案件，經本院分別判處有期徒刑三
    年一月、六月及四月確定，應執行有期徒刑三年九月，甫於八十八年五月二十一
    日執行完畢，有卷附台灣雲林地方法院檢察署刑案資料查註紀錄表可按，五年以
    內再犯本件有期徒刑以上之罪，為累犯，應依刑法第四十七條規定加重其刑。爰
    審酌被告年輕力壯，不思進取，前因施用毒品，經不起訴處分及處刑之判決後，
    竟又再犯本件之罪，一再沉溺於毒品，足認其意志薄弱，雖其犯後坦承犯行，態
    度良好，但難認其有悔改之意等一切情狀，量處如主文所示之刑，並定其應執行
    之刑。
據上論斷，應依刑事訴訟法第二百九十九條第一項前段，毒品危害防制條例第十條第
一項、第二項，刑法第十一條前段、第五十六條、第四十七條、第五十一條第五款，
判決如主文。
本案經檢察官王淑月到庭執行職務
中      華      民      國      九十      年      六      月    八    日
                  臺灣雲林地方法院刑事第一庭
                                                  法  官  劉  為  丕
右正本證明與原本無異。
如不服本判決，應於判決送達後十日內向本院提出上訴狀( 應附繕本 )。
                                                  書記官  蕭  應  欽
中      華      民      國      九十      年      六      月    八    日
毒品危害防制條例第十條第一項、第二項
施用第一級毒品者，處六月以上五年以下有期徒刑。
施用第二級毒品者，處三年以下有期徒刑。


司法院資訊處製作；財團法人民間司法改革基金會備份。
